【裁判字號】    94,訴,2506
【裁判日期】    950222
【裁判案由】    毒品危害防制條例
【裁判全文】
臺灣高雄地方法院刑事判決              94年度訴字第2506號
公  訴  人  臺灣高雄地方法院檢察署檢察官
被      告  乙○○
指定辯護人  本院公設辯護人戊○○
被      告  甲○○
指定辯護人  本院公設辯護人丙○○
上列被告因違反毒品危害防制條例等案件，經檢察官提起公訴（
94年度偵字第11814 號、94年度偵字第11815 號），本院判決如
下：
    主  文
乙○○、甲○○共同販賣第二級毒品，未遂，乙○○處有期徒刑
柒年，甲○○處有期徒刑陸年。扣案含有第二級毒品甲基安非他
成分之晶體參包（驗後毛重總計伍公克）沒收銷燬；扣案之鐵盒
壹個、MOTOROLA牌行動電話壹支、DBTEL 牌行動電話壹支及行動
電話號碼0000000000號之SIM卡壹張，均沒收之。
    事  實
一、(一)乙○○、甲○○均明知甲基安非他命業經公告列為毒品危
    害防制條例第2 條第2 項第2 款之第二級毒品，亦係行政院
    衛生署明令公告禁止販賣之毒害藥品，乙○○為將其前向姓
    名年籍不詳綽號「小強」之成年男子購入供自己施用所剩餘
    不再施用之第二級毒品甲基安非他命販賣予不特定人，竟與
    甲○○基於販賣第二級毒品甲基安非他命之犯意聯絡，由乙
    ○○決定甲基安非他命1 兩以新台幣（下同）28,000元之價
    格販售，由甲○○對外兜售。(二)甲○○乃於民國（下同）94
    年5 月30日某時，上網以帳號「tony7825」登入YAHOO 奇摩
    即時通訊系統，並於登入此系統之不特定人皆可瀏覽之狀態
    欄登載：「有需要堂堂滴專線0000000000昨天這批貨剛近來
    東西很讚絕對不會打槍～～一兩2 萬8 需要滴打給我價錢可
    在談＠＠掛網中有事在密我想這ㄍ價錢現在外面恨難拿到ㄅ
    東... 」等販賣第二級毒品甲基安非他命之訊息，為高雄市
    政府警察局左營分局員警陳永士以「你在靠杯殺小」之代號
    登入上開即時通訊系統而於94年5 月30日10時01分26秒許發
    現上開訊息並以文字與甲○○接洽，陳永士並偽與甲○○達
    成以新台幣（下同）5,500 元購買1 錢甲基安非他命之合意
    ，並留下喬裝買家之鄒耀武所使用0000000000號碼供甲○○
    聯絡交貨時間及地點。(三)甲○○遂以其所有之DBTEL 牌行動
    電話（內含甲○○自己申辦使用之0000000000門號SIM 卡1
    張）使用0000000000號門號撥打0000000000號乙○○所有之
    MOTOROLA牌行動電話（內含案外人陳靜宜申辦供乙○○使用
    之0000000000號門號SIM 卡1 張）告知乙○○上情後，由甲
    ○○以前揭行動電話使用前揭門號撥打陳永士前於即時通訊
    系統所留之0000000000號電話與喬裝買家之鄒耀武約定在美
    嘉（MEGA）遊藝場夾娃娃機前當場交錢交貨，鄒耀武遂依約
    定到達美嘉遊藝場等候，甲○○見狀再以前揭行動電話及門
    號聯絡鄒耀武交易地點改至美嘉遊藝場旁之統一超商門口，
    經甲○○觀察鄒耀武移動狀況認定交易屬實後，再以前揭行
    動電話及門號聯絡鄒耀武再改至超商旁之寶貝熊遊藝場（即
    高雄市苓雅區○○○路67號湯姆熊遊藝場）交錢取貨，鄒耀
    武依約定至寶貝熊遊藝場時，甲○○即出面並要求鄒耀武出
    示現金5,500 元後，以前揭行動電話及門號撥打乙○○前揭
    門號通知乙○○將第二級毒品甲基安非他命攜帶到場，乙○
    ○到場後先與甲○○交談，鄒耀武隨即要求乙○○出示交易
    之第二級毒品甲基安非他命，乙○○遂取出並掀開其所有供
    包裝第二級毒品甲基安非他命所用之鐵盒1 個，內裝含第二
    級毒品甲基安非他命成分之晶體3 包（驗後毛重5 公克），
    鄒耀武見乙○○出示毒品即戴上預先準備之帽子，在旁埋伏
    之員警陳永士、施隆輝見狀即於94年5 月30日14時10分許，
    上前至寶貝熊遊藝場前當場逮捕乙○○、甲○○，並在乙○
    ○身上扣得含有第二級毒品甲基安非他命成分之晶體3 包（
    驗後毛重5 公克）、乙○○所有供包裝甲基安非他命所用之
    鐵盒1 個、乙○○所有供聯絡販賣本件甲基安非他命所用之
    MOTOROLA牌行動電話1 支，在甲○○身上扣得甲○○所有供
    聯絡本件販賣甲基安非他命所用之DBTEL 牌行動電話1 支（
    內含0000 000000 號SIM 卡1 張）。
二、案經高雄市政府警察局左營分局移請臺灣高雄地方法院檢察
    署檢察官偵查起訴。
    理  由
一、證據能力部分
  1.被告乙○○於94年5 月30日警詢時自白之證據能力：被告乙
    ○○之辯護人爭執乙○○於警詢自白係出於不正方法所得，
    被告乙○○亦辯稱製作筆錄時遭員警毆打要求其按照甲○○
    的筆錄陳述，致其胸部淤青、左臉頰有傷痕等語。經查：
    被告乙○○於94年5 月30日14時10分許，為警在高雄市苓雅
    區○○○路67號「寶貝熊遊藝場」前逮捕，於94年5 月30日
    16 時45 分起至17時58分止在高雄市政府警察局左營分局舊
    城派出所製作警詢筆錄，於94年5 月30日22時54分許經檢察
    官第一次偵訊後聲請本院羈押，於94年5 月30日23時50分許
    ，由本院羈押庭法官訊問後裁定准予羈押，至94年6 月21日
    10時17分許由檢察官第二次偵訊，均無抗辯警詢自白係出於
    警察刑求所致，係至94年6 月30日10時43分許由檢察官第三
    次偵訊時就檢察官訊問「為何在警詢說每次約賣1000元」時
    ，始稱「是警察叫我這樣說的，警察有威脅我，也有在車上
    毆打我，警察局的攝影機也有照到，因為我害怕才這樣說，
    當時臉上有傷，還有攝影機有警察毆打我的舉動」等詞（見
    94偵11814 號卷第40頁），然於同次偵訊時亦自白稱：購買
    毒品之初係自己要吃，後來不想吃，才想要賣，如果有人就
    賣給他等語，且坦承「我只承認警察抓到這一次」等語（見
    94 偵11814號卷第41、42頁），是被告於第三次偵訊所為之
    刑求抗辯，僅就警訊部分內容為抗辯，且已經警詢1 個月，
    顯然超過一般錄影設備儲存影像時間，其間又歷經2 次檢察
    官偵訊，1 次法院訊問均未作此抗辯，則被告所為刑求抗辯
    是否符合事實，並非無疑。又被告乙○○於94年5 月30日
    入臺灣高雄看守所執行羈押時之身體狀況均屬正常，此有臺
    灣高雄看守所94年10月7 日高所衛字第0949001975號函附收
    容人健康檢查表在本院卷可稽，此亦與被告乙○○辯稱遭刑
    求致胸部淤青之情不符。據(1)證人即進行逮捕之員警陳永
    士到庭具結證述：在逮捕之際乙○○強烈拒捕，並企圖將毒
    品塞到人孔蓋內，經員警陳永士、員警施隆輝及志工鄒耀武
    三人合力徒手始制服等語（見本院95年1 月5 日審判筆錄第
    3 頁）；(2)證人即進行逮捕之員警施隆輝到庭結證：乙○○
    當時要逃跑，有制服乙○○等語（見本院95年1 月5 日審判
    筆錄第12頁）；(3)證人鄒耀武到庭結證：（問當時你們如何
    制服被告二人？）由陳永士及施隆輝將被告壓在地上，我也
    在幫忙壓等語（見本院95年1 月5 日審判筆錄第18頁），足
    見被告乙○○所稱左臉頰之傷痕可能係企圖逃跑、湮滅證物
    時遭員警制伏所致。另被告甲○○於94年5 月30日被逮捕
    後，在舊城派出所製作筆錄完後被銬在舊城派出所平面位置
    圖A 點位置，乙○○作筆錄的位置則在B 點，由A 點是無法
    看到B 點，此有舊城派出所平面位置圖（見本院卷第90頁）
    及照片5 張（見本院卷第91頁）在卷可證，是以證人即共同
    被告甲○○證述看到乙○○被打云云，與事實不符，不足採
    信。又被告乙○○係於進行毒品交易時為埋伏員警當場逮
    捕並於身上查獲含有第二級毒品甲基安非他命成分之晶體3
    包、包裝甲基安非他命所用之鐵盒1 個、MOTOROLA牌行動電
    話1 隻、行動電話號碼0000000000號之SIM 卡1 張之證物，
    且甲○○查獲當天於15時30分許製作警詢筆錄在員警製作乙
    ○○筆錄之前，甲○○業已對於如何與乙○○共犯
    本件販賣毒品之細節均交代清楚，是以證據齊全，員警亦無
    刑求取供之動機。至於被告乙○○警詢筆錄製作時之錄影
    紀錄僅保留1 個月而無法調得，然被告乙○○警詢筆錄之製
    作業經全程錄音，有錄音帶附卷可證，與刑事訴訟法第100
    條之1 第1 項、第100 條之2 之規定相符，是縱使錄影紀錄
    業已滅失，對於該筆錄之合法性不生影響。綜上，卷內並
    無證據顯示被告乙○○於94年5 月30日警詢時之自白係出於
    刑求或其他如刑事訴訟法第156 條第1 項所規定之不正方法
    ，依法自得採為證據。
  2.證人即共同被告甲○○於警詢及偵訊時陳述之證據能力：被
    告乙○○之辯護人於94年8 月12日準備程序否認其證據能力
    （見本院卷第38～39頁）。經查：按證人依法應具結而未
    具結者，其證言不得作為證據、被告以外之人於偵查中向檢
    察官所為之陳述，除顯有不可信之情況者外，得為證據；刑
    事訴訟法第158 條之3 及第159 條之1 第2 項分別定有明文
    。是檢察官提出共同被告甲○○於偵訊之陳述作為被告乙○
    ○犯行之證據，因甲○○係被告乙○○以外之人，其陳述自
    須以證人身份具結證述後始得作為認定乙○○犯行之證據，
    然檢察官所提出甲○○之偵訊陳述，除甲○○於94年6 月30
    日在檢察官面前具結證述外，其餘陳述均係甲○○基於被告
    身份所為，未經具結，依前揭刑事訴訟法第185 條之3 規定
    自不得做為證據；至於甲○○於94年6 月30日具結證述係在
    審判外之檢察官面前所為陳述，被告乙○○及指定辯護人均
    未主張該證述有何顯不可信之情況，依前揭刑事訴訟法第
    159 條之1 第2 項之規定，自得做為證據。按被告以外之
    人於檢察事務官、司法警察官、司法警察調查中所為之陳述
    ，除與審判中不符、有死亡、身心障礙致記憶或喪失無法陳
    述、滯留國外或所在不明而無法傳喚或傳喚不到、到庭後無
    正當理由拒絕陳述之情形，經證明先前陳述具有較可信之特
    別情況，且為證明犯罪事實所必要者或經被告明示或擬制同
    意作為證據外，均不得作為證據，此為刑事訴訟法第159 條
    、第159 條之2 、第159 條之3 、第159 條之5 所訂明文。
    本件被告甲○○於警詢之陳述自係被告乙○○以外之人於審
    判外之司法警察調查中所為之陳述，然被告甲○○於本院審
    理時依刑事訴訟法第181 條「證人恐因陳述致自己受刑事追
    訴或處罰」之規定拒絕證言，且依刑事訴訟法第183 條之規
    定以具結代釋明，是甲○○並未於本院審判中具結證述，又
    無刑事訴訟法第159 條之3 所列情形，被告乙○○復未同意
    作為證據，是參諸前揭規定，甲○○於警詢之陳述，不得作
    為認定被告乙○○犯罪之證據。
  3.行動電話門號0000000000號、0000000000號、0000000000號
    之通聯紀錄5 紙（見94年偵字第11815 號卷第30~39 頁）、
    奇摩雅虎會員資料2 紙（見警卷第3 卷第45頁及第50頁）、
    雅虎即時通聊天室擷取畫面5 紙（見警卷第3 卷第46~49 頁
    ）、高雄醫學大學附設中和紀念醫院94年6 月21日編號0000
    －000 號檢驗報告1 紙（見94年偵字第11814 號卷第48頁）
    、高雄市立凱旋醫院編號00000000號濫用藥物尿液檢驗報告
    （見94年度偵字第11814 號卷第49頁）之證據能力：雖於95
    年1 月19日本院審理時，被告乙○○對奇摩雅虎會員資料2
    紙及雅虎即時通聊天室擷取畫面5 紙曾表示不知情外（見本
    院95年1 月19日審判筆錄第3 頁），被告乙○○、甲○○及
    其指定辯護人均未於言詞辯論終結前對其證據能力聲明異議
    ，且經審酌其證據取得之情況並無違法不當之處，則依刑事
    訴訟法第159 條之5 規定，得作為證據。
二、訊之被告乙○○於警詢時對上揭犯行坦承不諱，嗣於偵訊及
    本院審理時翻異前詞，否認有何涉犯販賣第二級毒品甲基安
    非他命之犯行，辯稱：伊對甲○○上網刊登販賣毒品訊息不
    知情，係與甲○○約好要一起施用安非他命云云。訊之被告
    甲○○則於警詢、偵訊及本院審理時，均對上揭犯罪事實坦
    承不諱，經查：據證人鄒耀武於本院審理時具結回答乙○
    ○之詰問稱：「（問：我（乙○○）都沒有跟你（鄒耀武）
    通過電話，為何你會知道我身上有自己要施用的安非他命？
    ）因為你過來時，先跟甲○○講話，我就問東西有沒有帶過
    來，你就把東西拿出來給我看」、「我跟甲○○在電話中講
    好5,500 元，而且甲○○說要看錢，乙○○來時說直接要先
    跟我拿錢，東西再拿給我，我說不要，東西要先給我看，看
    了再給錢」、「（問：我們兩個不認識，也沒有通過電話，
    你怎麼有可能將錢交給一個不認識的人？）乙○○來時先跟
    甲○○講話，後來我就湊過去說是你嗎，他（乙○○）說是
    」等語（見本院95年1 月5 日審判筆錄第23、24頁），且被
    告乙○○供稱平常係以燈泡燒烤方式施用第二級毒品甲基安
    非他命（見本院95年1 月19日審判筆錄第9 頁），然何以現
    場被告乙○○、甲○○身上均未扣得燈泡或其他施用甲基安
    非他命之器具？又鑑於毒品之違禁物性質，應係由甲○○帶
    同鄒耀武到施用地場，再由乙○○攜帶毒品到施用地點較為
    合理，豈會3 人約在公共場所會合並分別出示價金與毒品？
    是被告乙○○前揭所辯與證人鄒耀武所述不符，亦與事理法
    則不符，尚難採信。又被告乙○○於警詢時供稱：「（問
    ：你於何時接到甲○○打電話給你？他打幾號給你？）大概
    是今天（即94年5 月30日）中午，他打0000000000給我」、
    「（問：你有無要求甲○○幫你介紹朋友跟你買安非他命？
    ）我是有跟他說要安非他命的話可以打電話給我」、「（問
    ：1 錢重的安非他命要賣新台幣5,500 元是誰決定的？）是
    我決定的」、「（問：今天交易毒品事前如何與甲○○協議
    分工交易過程？）是甲○○事前跟我說叫我帶安非他命到寶
    貝熊遊藝場，然後他會跟警方佯裝的買家聊天，後來我才騎
    機車帶安非他命到達交易現場，我把毒品拿出來的時候，警
    方就表明身分將我們逮捕」等語（見高市警左分三字第0940
    011353號警卷6 頁），核與被告乙○○所用之行動電話門號
    0000000000號與被告甲○○所用之行動電話0000000000號於
    94年5 月30日10時29分起至13時36分止有多次之通話紀錄乙
    節相符（見94年度偵字第11815 號卷第30～39頁之通聯紀錄
    ），是以被告乙○○係基於與甲○○共同販賣第二級毒品甲
    基安非他命之犯意聯絡，委由甲○○在外兜售，甲○○乃基
    此犯意於網路上刊登販賣毒品訊息進而為本案犯行，是以被
    告乙○○辯稱不知甲○○上網刊登販毒訊息云云，亦不足為
    其有利之認定。此外，本件亦經證人即員警陳永士於偵訊
    及本院審理時結證（見94年偵字第11815 號卷第20頁、本院
    95年1 月5 日審判筆錄第3 頁至第11頁）、證人即員警施隆
    輝到庭具結證述（見本院95年1 月5 日審判筆錄第12頁
    ）、證人即志工鄒耀武到庭具結證述綦詳（見本院95年1 月
    5 日審判筆錄第20頁至第21頁）；又扣案之3 包晶體，經
    送請高雄醫學大學附設中和紀念醫院以薄層色層分析法、氣
    體色層質譜分析法檢驗結果，確含有第二級毒品甲基安非他
    命成分（驗後毛重5 公克），此有高雄醫學大學附設中和紀
    念醫院94年6 月21日編號0000－00 0號檢驗報告1 紙在卷可
    稽（見94年偵字第11814 號卷第48頁）；復有甲○○使用
    之手機門號0000000000號、喬裝買客之證人鄒耀武使用之
    0000000000號、被告乙○○000000 0000 號之通聯紀錄10紙
    （見94年偵字第11815 號卷第30～39頁）、奇摩雅虎會員資
    料2 紙（見警卷第3 卷第45頁及第50頁）、雅虎即時通聊天
    室擷取畫面5 紙（見警卷第3 卷第46～49頁）、現場照片5
    張（見警卷第51～52頁）在卷可稽、並有鐵盒1 個、乙○
    ○所有之MOTOROLA牌行動電話1 支、甲○○所有之DBTE L牌
    行動電話1 支、甲○○所用行動電話號碼0000000000之SIM
    卡1 張扣案可證；綜合以上，本件事證明確，被告乙○○
     、甲○○犯行均堪認定，應依法論科。
三、(一)查甲基安非他命業經公告列為毒品危害防制條例第2 條第
    2 項第2 款之第二級毒品，且經行政院衛生署於79年10月9
    日以衛署藥字第904142號函公告列入麻醉藥品管理條例第2
    條第4 款所定「化學合成麻醉藥品」管理，禁止販賣，是以
    甲基安非他命亦係藥事法第22條第1 項第1 款所稱之「禁藥
    」無訛。(二)是核被告乙○○、甲○○所為，均係犯毒品危害
    防制條例第4 條第6 項、第2 項之販賣第二級毒品未遂罪及
    藥事法第83條第5 項、第1 項之明知為禁藥而販賣未遂罪。
    被告乙○○、甲○○所犯上開二罪，均僅係實施一個犯罪行
    為，發生一個犯罪結果，侵害一個法益，應只受一個犯罪構
    成要件之評價，屬於單純一罪，依法規競合之法理，各僅論
    以較重之毒品危害防制條例第4 條第6 項、第2 項之販賣第
    二級毒品未遂罪（最高法院88年度台上字第1842號判決意旨
    參照）。被告乙○○與被告甲○○就上開犯行，有犯意聯絡
    與行為分擔，係共同正犯。又被告乙○○、甲○○持有甲基
    安非他命之低度行為應為販賣之高度行為所吸收，不另論罪
    。(三)被告乙○○、甲○○雖已著手於販賣行為之價金接洽及
    交付毒品之行為實施，惟未生販賣毒品既遂之結果，其犯罪
    尚屬未遂，爰依刑法第26條前段之規定，均按既遂犯之刑度
    減輕其刑。(四)爰審酌被告乙○○、甲○○年經尚輕，不思以
    正當途徑獲取財物，竟無視毒品對社會風氣及國民健康之戕
    害，僅為自己牟取私利，利用年輕人廣為使用之即時通訊系
    統販賣第二級毒品甲基安非他命，嚴重破壞社會法治秩序，
    使民眾喪失對政府維護治安之信心，惡性非輕，被告乙○○
    犯後復飾詞狡辯，毫無悔意，惟念及販賣毒品數量僅有1 次
    ，且未及賣出即為警查獲，對社會秩序之破壞程度非鉅；被
    告甲○○則犯後坦承犯行，應有悔意，且並無前科紀錄（見
    本院卷附臺灣高等法院被告前案紀錄表）等一切情狀，分別
    量處如主文所示之刑，以示懲儆。(五)扣案含有第二級毒品
    甲基安非他命成分之晶體3 包（驗後毛重5 公克，包裝袋因
    與毒品無法析離而分別秤重，應一體適用），依毒品危害防
    制條例第18條第1 項前段規定宣告沒收銷燬，鑑驗耗用之第
    二級毒品甲基安非他命既已滅失，自無庸宣告沒收銷燬。另
    被告販賣第二級毒品行為尚屬未遂，而未取得販毒之價金，
    自無就該價金宣告沒收或追繳之問題；(1)鐵盒1 個，據被
    告乙○○於本院審理時供稱：「（問：扣案之分裝勺、鐵盒
    做什麼用的？）那是我平常裝安非他命的盒子」等語（見本
    院95年1 月5 日審判筆錄第9 頁），且於偵訊時自承為其所
    有（見94年度偵字第11815 號卷第29頁），又乙○○係以該
    鐵盒包裝扣案含有甲基安非他命成分之晶體攜帶至約定地點
    進行交付，足證該鐵盒係乙○○所有供本件販賣第二級毒品
    所用之物。(2)扣案之MOTOROLA牌行動電話1 支，被告乙○○
    於偵訊時自承為其所有（見94年度偵字第11815 號卷第29頁
    ），參以乙○○以行動電話號碼0000000000號與甲○○行動
    電話號碼00000000 00 號聯絡本件販賣毒品事宜，且查獲當
    場由乙○○身上同時扣得該MOTOROLA牌行動電話1 支，足證
    該行動電話亦係乙○○所有供本件販賣第二級毒品所用之物
    。(3)扣案之DBTEL 牌行動電話1 支、行動電話號碼0000000
    000 之SIM 卡1 張，係被告甲○○供以犯本件販賣毒品所用
    之物，業據被告甲○○於警詢時所自承屬實，核與通聯紀錄
    （見94年偵字第11815 號卷第30～39頁）相符，(4)是前揭扣
    案之鐵盒1 個、MOTOROLA牌行動電話1 支、DBTEL 牌行動電
    話1 支、行動電話號碼0000000000之SIM 卡1 張，均應依毒
    品危害防制條第19條第1 項之規定及基於共同犯罪行為應由
    共犯各負全部責任之理論，宣告沒收。至扣案之分裝勺1
    支，業據被告乙○○於本院審理時供稱係裝毒品進吸食器所
    用之物（見本院95年1 月5 日審判筆錄第9 頁），並非供
    本件販賣毒品所用之物；扣案之行動電話號碼0000000000之
    SIM 卡1 張，雖被告乙○○於偵訊時自承為其所有，卻又供
    稱係其乾姐姐陳靜宜向和信電信所申辦等語（見94年度偵字
    第11815 號卷第29 頁）， 且卷內亦無其他證據足認係被告
    乙○○所有供本件販賣毒品所用之物，是此部分均不予宣告
    沒收。
四、對其他公訴事實之判斷
  (一)公訴意旨另以：被告乙○○基於販賣第二級毒品之概括犯
    意，先後自綽號「小強」之成年男子處購得第二級毒品甲基
    安非他命，於94年3 、4 月間分別在高雄市○○路好樂迪
    KTV 、高雄市旗津區海岸公園及高雄縣鳳山市寶貝熊遊藝場
    ，各以新台幣500 元之價金，販賣數量不詳之第二級毒品甲
    基安非他命予甲○○。又被告甲○○基於幫助乙○○販賣
    第二級毒品甲基安非他命之犯意，介紹網友「小娟是膩」向
    乙○○購買第二級毒品甲基安非他命，網友「小娟是膩」乃
    於94年3 、4 月間，在高雄市旗津區海岸公園，以500 元向
    乙○○購買數量不詳之第二級毒品甲基安非他命等語，因認
    被告乙○○涉犯連續販賣第二級毒品罪嫌；被告甲○○亦涉
    犯幫助販賣第二級毒品罪嫌。
  (二)惟按被告或共犯之自白，不得作為有罪判決之唯一證據，仍
    應調查其他必要之證據，以察其是否與事實相符，刑事訴訟
    法第156 條第2 項定有明文；次按共同被告具有共犯關係者
    ，固得採為其他共犯犯罪之證據，然為保障其他共犯之利益
    ，該共犯所為不利於己之陳述，須無瑕疵可指，且仍應調查
    其他必要之證據，以查其是否與事實相符，不得專憑該項陳
    述作為其他共犯犯罪事實之認定，即尚須以補強證據予以佐
    證，不可攏統為同一之觀察，且共同被告間若具有對同性之
    關係，如毒品交易之買賣雙方為避免其嫁禍他人而虛偽陳述
    ，尤應有足以令人確信其陳述為真實之補強證據，始能據以
    為論罪之依據，最高法院94年度台上字第5651號判決可資參
    照。
  (三)前揭公訴意旨係涉及被告乙○○本件販入毒品之初是否基
    於營利之意圖，亦即祇要以營利為目的，將毒品購入，其犯
    罪即為完成，換言之，本件即應論以販賣毒品既遂罪而非前
    揭論罪科刑所論之販賣毒品未遂罪，然此部分業經被告乙○
    ○供稱係購入供自己施用後不再施用才販賣等語，且被告乙
    ○○自93年8 月間起至94年5 月29日3 時止，有連續施用甲
    基安非他命之情形，亦為乙○○於警詢時所自承（見警卷第
    1 卷第8 頁），核與乙○○於94年5 月30日於警詢時所採集
    尿液送高雄市立凱旋醫院鑑驗結果呈甲基安非他命陽性反應
    相符，此有高雄市立凱旋醫院濫用藥物尿液驗檢驗報告在卷
    足核（見94年度偵字第11814 號卷第49頁），此外，卷內復
    無證據足以證明被告乙○○販入毒品之價格而據以核算轉賣
    所得之利益若干，無從認定買賣間有無差價利潤可圖，且本
    件僅查扣得含有第二級毒品甲基安非他命成分之晶體（驗後
    毛重5 公克），亦無法據以認定被告買進毒品後有加以稀釋
    再售出之情事，至本件僅扣有分裝勺1 支，然據被告乙○○
    於本院審理時供稱係裝毒品進吸食器所用之物（見本院95年
    1 月5 日審判筆錄第9 頁），又查無磅秤、大量分裝袋等物
    ，單以本件查扣之毒品數量（3 包，驗後毛重5 公克）尚難
    認定被告乙○○係意圖營利而購入甲基安非他命。
  (四)前揭公訴意旨關於被告乙○○多次販賣甲基安非他命予甲
    ○○部分，除有被告乙○○於警詢但事後翻異之自白及證人
    即具有對同關係之毒品交易買方甲○○於94年6 月30日偵訊
    時具結證述為據外，並無其他足以令人確信其陳述為真實之
    補強證據；公訴意旨關於被告甲○○幫助被告乙○○販賣
    甲基安非他命予網友「小娟是膩」部分，除被告乙○○、甲
    ○○於警詢之自白及陳述、被告甲○○於偵訊時及本院審理
    時之自白及陳述外，遍查本案卷證資料，並無關於「小娟是
    膩」之真實年籍資料或係何處網站、聊天室之暱稱等足以令
    人信其確實存在之證據及其他補強證據足資認定被告乙○○
    、甲○○此部分陳述與事實相符，揆諸首揭說明及前揭最高
    法院94年度台上字第5651號判決意旨，自難憑上揭被告乙○
    ○及甲○○之自白及陳述遽認被告乙○○、甲○○確涉有此
    部分之犯行。
  (五)綜上，不能證明被告乙○○、甲○○有為前揭公訴意旨
    之犯行，本應為無罪判決之諭知，惟公訴人既認被告乙○
    ○、甲○○此部分行為與前開有罪部分有連續犯之裁判上一
    罪關係，爰不另為無罪之諭知，附此敘明。
據上論斷，應依刑事訴訟法第299 條第1 項前段，毒品危害防制
條例第4 條第6 項、第2 項、第18條第1 項前段、第19條第1 項
，刑法第11條、第28條、第26條前段，判決如主文。
本案經檢察官丁○○到庭執行職務
中     華    民     國     95    年    2   月    22   日
                   刑事第十一庭   審判長法  官  何秀燕
                                        法  官  戰諭威
                                        法  官  楊智守
以上證明與原本無異。
如不服本判決，應於判決送達後10日內，向本院提出上訴狀。
中     華    民     國     95    年    2   月    23   日
                                        書記官  王美玲
附錄所犯法條：
毒品危害防制條例第4條
製造、運輸、販賣第一級毒品者，處死刑或無期徒刑；處無期徒
刑者，得併科新臺幣一千萬元以下罰金。
製造、運輸、販賣第二級毒品者，處無期徒刑或七年以上有期徒
刑，得併科新臺幣七百萬元以下罰金。
製造、運輸、販賣第三級毒品者，處五年以上有期徒刑，得併科
新臺幣五百萬元以下罰金。
製造、運輸、販賣第四級毒品者，處三年以上十年以下有期徒刑
，得併科新臺幣三百萬元以下罰金。
製造、運輸、販賣專供製造或施用毒品之器具者，處一年以上七
年以下有期徒刑，得併科新臺幣一百萬元以下罰金。
前五項之未遂犯罰之。
藥事法第83條
明知為偽藥或禁藥，而販賣、供應、調劑、運送、寄藏、牙保、轉
讓或意圖販賣而陳列者，處7 年以下有期徒刑，得併科新臺幣5
百萬元以下罰金。
以犯前項之罪為常業者，處 2 年以上 10 年以下有期徒刑，得併科
新臺幣2 千 5 百萬元以下罰金。
犯前二項之罪，因而致人於死者，處 7 年以上有期徒刑，致重傷者
，處 3 年以上 12 年以下有期徒刑。
因過失犯第 1 項之罪者，處 2 年以下有期徒刑、拘役或科新臺幣
30 萬元以下罰金。
第 1 項及第 2 項之未遂犯罰之。


司法院資訊處製作；財團法人民間司法改革基金會備份。
